【裁判字號】    91,易,4177
【裁判日期】    920428
【裁判案由】    毒品危害防制條例
【裁判全文】
臺灣高雄地方法院刑事判決                        九十一年度易字第四一七七號
    公  訴  人  臺灣高雄地方法院檢察署檢察官
    被      告  甲○○
右列被告因違反毒品危害防制條例案件，經檢察官提起公訴（九十一年度毒偵字第五
九０四號），本院判決如左：
    主  文
甲○○連續施用第二級毒品，累犯，處有期徒刑捌月。
    事  實
一、甲○○曾於民國（下同）九十年間因偽造文書案件，經台灣士林地方法院於九十
    年八月二十七日，以九十年簡字第一０００號判決判處有期徒刑五月確定，於九
    十一年一月二十四日易科罰金執行完畢（起訴書誤載為九十一年五月二日執行完
    畢），另曾於八十九年間因施用毒品案件，經台灣屏東地方法院以八十九年毒聲
    字第二六二九號裁定送觀察勒戒後，認無繼續施用毒品之傾向，經台灣屏東地方
    法院檢察署檢察官以八十九年毒偵字第二二二五號為不起訴處分確定，嗣於九十
    年間又因施用毒品案件，經台灣屏東地方法院以九十年毒聲字第九二五號裁定送
    觀察勒戒後，認無繼續施用毒品之傾向，再經台灣屏東地方法院檢察署檢察官以
    九十年毒偵字第六八六號為不起訴處分確定，詎仍不知悔改，明知安非他命業經
    公告列為毒品危害防制條例第二條第二項之第二級毒品，不得非法持有、施用，
    竟基於施用第二級毒品之概括犯意，於九十一年八月初某日起至同年月十六日下
    午九時二十五分許回溯二十四小時內之某時止，在屏東及高雄縣大樹鄉不詳地點
    連續施用第二級毒品安非他命數次，嗣經警通知定期採驗尿液，無正當理由未到
    場接受檢驗，於同年月十六日下午九時二十五分許，經強制在高雄縣鳳山市○○
    路鳳山採尿室採尿送驗而查獲。
二、案經高雄縣警察局仁武分局報告臺灣高雄地方法院檢察署檢察官偵查起訴。
    理  由
一、右揭被告甲○○連續於上開時日施用第二級毒品安非他命之事實，迭據其於偵、
    審中坦承不諱，其經採集之尿液檢體，經送請台灣檢驗科技股份有限公司檢驗結
    果，認甲基安非他命呈陽性反應之情，有該公司九十一年九月六日編號ＫＺ00
    0000000000號濫用藥物尿液檢驗報告及姓名代碼對照表各一紙附卷可
    稽，而甲基安非他命經口服投與後，約百分之七十於二十四小時內可自尿液中排
    出，其尿液內含甲基安非他命成分之檢出，與投與甲基安非它命的量、個人體質
    、檢驗儀器之精密度有關，通常採尿化驗是否呈陽性反應，應以投與後二十四小
    時內所採者為宜，亦有行政院衛生署藥物食品檢驗局（80）藥檢醫字第四五二九
    號函可查，足徵被告前開曾吸食第二級毒品安非他命之自白核與事實相符。又其
    曾於八十九年間因施用毒品案件，經台灣屏東地方法院以八十九年毒聲字第二六
    二九號裁定送觀察勒戒後，認無繼續施用毒品之傾向，經台灣屏東地方法院檢察
    署檢察官以八十九年毒偵字第二二二五號為不起訴處分確定，嗣於九十年間又因
    施用毒品案件，經台灣屏東地方法院以九十年毒聲字第九二五號裁定送觀察勒戒
    後，認無繼續施用毒品之傾向，再經台灣屏東地方法院檢察署檢察官以九十年毒
    偵字第六八六號為不起訴處分確定一節，有不起訴處分書二份、本院被告院內索
    引卡紀錄表、台灣高等法院被告全國前案紀錄表及台灣地方法院檢察署刑案資料
    查註紀錄表各一紙附卷足佐，從而被告於五年內三犯本件施用毒品罪事證明確，
    其上開犯行堪已認定。
二、查安非他命屬毒品危害防制條例第二條第二項所稱之第二級毒品，不得持有、施
    用。被告竟持之以施用，核其所為，係犯毒品危害防制條例第十條第二項之施用
    第二級毒品罪。其先後多次施用安非他命犯行，時間緊接、手法及罪名均同，顯
    係基於概括犯意而為之，為連續犯，應論以一罪。又其施用第二級毒品前後持有
    該毒品之低度行為，應分別被其施用之高度行為所吸收，均不另論罪。又其曾於
    九十年間因偽造文書案件，經台灣士林地方法院於九十年八月二十七日以九十年
    簡字第一０００號判決判處有期徒刑五月確定，於九十一年一月二十四日易科罰
    金執行完畢之事實，可參上開本院被告院內索引卡紀錄表、台灣高等法院被告全
    國前案紀錄表及台灣地方法院檢察署刑案資料查註紀錄表自明，從而其於五年之
    內，再犯本件最重本刑為有期徒刑以上之罪，為累犯，應依刑法第四十七條之規
    定加重其刑。爰審酌被告前有施用毒品之不良素行，歷經數次觀察、勒戒程序後
    ，仍未能徹底戒絕毒品，顯見意志不堅，且有失政府制定毒品危害防制條例之立
    法美意，本不宜寬貸，惟念其施用毒品乃自戕一己之身體健康，尚未害及他人，
    且其犯後已坦承犯行，態度良好等一切情狀，量處如主文所示之刑。
據上論斷，應依刑事訴訟法第二百九十九條第一項前段，毒品危害防制條例第十條第
二項、第二十條第三項，刑法第十一條、第五十六條、第四十七條，判決如主文。
中      華      民      國      九十二    年    四      月    二十八    日
                                  臺灣高雄地方法院刑事庭
                                      審判長法官    黃三友
                                            法官    王雅苑
                                            法官    黃宗揚
右正本證明與原本無異。
如不服本判決，應於判決送達後十日內，向本院提出上訴狀。
                                           書記官    陳掌珠
中      華      民      國      九十二    年    四      月    二十八    日
附錄本案判決論罪科處法條：
毒品危害防制條例第十條
施用第一級毒品者，處六月以上五年以下有期徒刑。
施用第二級毒品者，處三年以下有期徒刑。


司法院資訊處製作；財團法人民間司法改革基金會備份。
